【裁判字號】    99,訴,2681
【裁判日期】    990730
【裁判案由】    清償借款
【裁判全文】
臺灣臺北地方法院民事判決              99年度訴字第2681號
原      告  臺灣中小企業銀行股份有限公司
法定代理人  丁○○
訴訟代理人  丙○○
被      告  乙○○原名張雅嵐.
            太一統企業有限公司（原名雙響炮企業有限公司）
兼 上一 人
法定代理人  甲○○
上列當事人間請求清償借款事件，本院於民國99年7月22日言詞
辯論終結，判決如下：
    主  文
被告太一統企業有限公司、甲○○及乙○○應連帶給付原告新臺
幣貳佰捌拾玖萬柒仟貳佰零捌元，及如附表所示之利息、違約金
。
被告乙○○應給付原告新臺幣柒萬零壹佰零參整元，及其中新臺
幣參萬零貳佰參拾肆元自民國九十九年四月八日起至清償日止，
按年息百分之五點二四計算之利息，並自民國九十九年四月二十
一日起，延滯第一個月，當月計付逾期手續費新臺幣壹佰元；延
滯第二個月，當月計付逾期手續費新臺幣參佰元；延滯第三個月
（含）以上至清償日止，每月計付逾期手續費新臺幣陸佰元；及
其中新臺幣參萬柒仟參佰肆拾玖元自民國九十九年五月八日起至
清償日止，按年息百分之五點二四計算之利息，並自民國九十九
年五月二十一日起，延滯第一個月，當月計付逾期手續費新臺幣
壹佰元；延滯第二個月，當月計付逾期手續費新臺幣參佰元；延
滯第三個月（含）以上至清償日止，當月計付逾期手續費新臺幣
陸佰元。
訴訟費用新臺幣貳萬玖仟柒佰壹拾元由被告連帶負擔、新臺幣壹
仟元由被告乙○○負擔。
    事實及理由
甲、程序方面：
一、按訴狀送達後，原告不得將原訴變更或追加他訴。但不甚礙
    被告之防禦及訴訟之終結者，不在此限，民事訴訟法第255
    條第1項第7款定有明文。本件原告起訴原依國內信用狀融資
    契約之法律關係請求被告太一統企業有限公司（原名雙響炮
    企業有限公司，下稱太一統公司）、被告甲○○、被告乙○
    ○（原名張雅嵐）連帶給付新臺幣（下同）289萬7,208元，
    及如附表所示之利息及違約金。嗣於本院言詞辯論期日前之
    民國99年6月21日，依信用卡契約，追加請求乙○○清償所
    積欠之信用卡消費款7萬103元，及主文第2項所示之利息及
    違約金，核原告所為屬訴之追加，惟本院認不甚礙被告之防
    禦及訴訟終結，其訴之追加即屬合法，應予准許，合先敘明
    。
二、被告經合法通知，均未於言詞辯論期日到場，查無民事訴訟
    法第386條各款所列之情形，爰依原告之聲請，由其一造辯
    論而為判決。
乙、實體方面：
一、原告主張：太一統公司於97年6月19日邀得甲○○、乙○○
    為連帶保證人，簽立國內信用狀融資契約與授信約定書予伊
    ，向伊融資，融資額度為800萬元，並約定借款動用期間自
    97年7月3日起自98年7月3日止，逕由太一統公司出具借據申
    請循環動用，每筆借款期限最長不得超過120天，借款利息
    按伊基準利率加2.31％機動計息。嗣太一統公司分別於97年
    12月17、22、25日、98年1月7、14、23日、2月3、6、18、
    27日出具借據，向伊借款40萬6,000元、44萬430元、39萬1,
    200元、83萬2,550元、33萬3,500元、107萬4,565元、61萬
    7,250元、48萬7,800元、49萬7,800元、61萬5,350元、59萬
    2,060元、51萬7,420元。繼太一統公司又分別於98年6月8日
    及98年10月12日與伊簽訂契據條款變更契約，將上開借款期
    限全部延長至101年4月15日。詎太一統公司自99年2月15日
    起，即未依約繳款，屢經催討未果，依前開授信約定書第16
    條、第5條第1項第2款之約定，全部借款喪失期限利益，視
    為到期。太一統公司迄今尚積欠伊本金289萬7,208元，及附
    表所示之利息及違約金，太一統公司自應清償。又甲○○、
    乙○○為太一統公司之連帶保證人，亦應與太一統公司連帶
    清償所積欠之款項。另乙○○於92年7月15日向伊申請國際
    信用卡，取得卡號為0000000000000000及0000000000000000
    之信用卡2張作消費用。依國際信用卡約定條款第14、第15
    條之約定，乙○○應於當期繳款截止日前全數繳付當期之應
    付帳款，乙○○亦得選擇以循環信用方式繳款，於當期繳款
    截止日前繳納最低應繳金額，並就剩餘未付款項應依約定利
    率加計循環信用利息，如未於每月繳付繳納最低應繳金額或
    遲誤繳款期限者，除應繳付循環利息外，尚應按月收取逾期
    手續費，即延滯第1個月計付逾期手續費100元，延滯第2個
    月計付逾期手續費300元，延滯第3個月以上者，每月計付逾
    期手續費600元。詎乙○○就卡號0000000000000000至99年4
    月7日止，積欠信用卡消費款3萬1,859元、卡號00000000000
    00000至99年5月7日止，積欠信用卡消費款3萬8,244元，共
    計積欠信用卡消費款7萬103元，及循環利息、違約金。依國
    際信用卡約定條款第21條、第22條之約定，上開信用卡消費
    款債務視為全部到期。伊迭經催討，被告均置之不理，茲為
    確保債權本件訴訟等語。並聲明：如主文第1、2項所示之判
    決。
二、被告經合法通知，均未於言詞辯論期日到場，亦未提出任何
    書狀以為聲明或陳述。
三、原告主張之事實，業據其提出與所述相符之國內信用狀融資
    契約、借據12紙、契約條款變更契約24紙、授信約定書、放
    款利率歷史資料表、信用卡申請書、信用卡約定條款、被告
    帳欠電腦連線作業查詢單等為證，經核相符。被告已於相當
    時期受合法之通知，既未於言詞辯論期日到場爭執，復未提
    出書狀作何有利於己之聲明或陳述，以供本院審酌，依民事
    訴訟法第280條第3項、第1項之規定，視同自認。則經本院
    依調查證據之結果，堪信原告之主張為真實。
四、按借用人應於約定期限內，返還與借用物種類、品質、數量
    相同之物。遲延之債務，以支付金錢為標的者，債權人得請
    求依法定利率計算之遲延利息，但約定利率較高，仍從其約
    定利率。當事人得約定債務人不履行債務，應支付違約金，
    民法第478條前段、第233條第1項、第250條第1項分別定有
    明文。從而，原告本於消費借貸、連帶保證及信用卡契約之
    法律關係，請求被告清償如主文第1、2項所示之借款本金、
    利息與違約金，即無不合，應予准許。
五、據上論結，本件原告之訴為有理由，依民事訴訟法第385條
    第1項前段、第78條、第85條第2項、第87條第1項，判決如
    主文。
中    華    民    國    99    年    7    月    30    日
                  民事第三庭   法  官  魏式瑜
計    算    書
項    目                    金  額（新台幣）      備  註
第一審裁判費                30,710元
合    計                    30,710元
以上正本係照原本作成
如對本判決上訴，須於判決送達後20日內向本院提出上訴狀
中    華    民    國    99    年    7    月    30    日
                               書記官  曾鈺馨

司法院資訊處製作；財團法人民間司法改革基金會備份。
